臺灣新北地方法院民事裁定
111年度消債更字第262號
聲  請  人  徐南陽  
代  理  人  賴見忠  
上列當事人聲請消費者債務清理更生事件，本院裁定如下：
    主  文
聲請人徐南陽自中華民國一一一年十一月八日上午十時起開始更
生程序。
命司法事務官進行本件更生程序。
    理  由
一、聲請意旨略以：聲請人因積欠債務，曾以書面向本院聲請債
    務清理前置調解，惟前置調解不成立。然聲請人顯有不能清
    償債務之情事，爰依法聲請裁定開始消費者債務清理之更生
    程序等語。
二、按「債務人不能清償債務或有不能清償之虞者，得依本條例
    所定更生或清算程序，清理其債務。」、「債務人無擔保或
    無優先權之本金及利息債務總額未逾新臺幣一千二百萬元者
    ，於法院裁定開始清算程序或宣告破產前，得向法院聲請更
    生。」、「債務人對於金融機構負債務者，在聲請更生或清
    算前，應向最大債權金融機構請求協商債務清償方案，或向
    其住、居所地之法院或鄉、鎮、市、區調解委員會聲請債務
    清理之調解。」，消費者債務清理條例（下稱消債條例）第
    3條、第42條第1項、第151條第1項分別定有明文。次按「法
    院裁定開始更生或清算程序後，得命司法事務官進行更生或
    清算程序，必要時得選任律師、會計師或其他適當之自然人
    或法人一人為監督人或管理。」、「法院開始更生程序之裁
    定，應載明其年、月、日、時，並即時發生效力。」，消債
    條例第16條第1項、第45條第1項亦有明定。
三、經查，聲請人主張其曾依消債條例第151條規定向本院聲請
    債務清理前置調解，惟前置調解不成立等節，業經本院依職
    權調取111年度司消債調字第160號調解卷（下稱調解卷）核
    閱無訛。又聲請人於聲請本件更生前5年內未從事營業活動
    ，且積欠京城商業銀行股份有限公司無擔保或無優先權之債
    務總額共計新臺幣（下同）8,791,770元等情，亦有財產及
    收入狀況說明書、聲請人之債權人清冊、財團法人金融聯合
    徵信中心查詢當事人綜合信用回覆報告在卷可稽（見調解卷
    第8至13、18至23頁），並經債權人函覆明確(見本院卷第24
    至27頁）。是聲請人為一般消費者，積欠無擔保或無優先權
    之債務總額未逾12,000,000元，且提起本件更生聲請前，已
    踐行前置協商而不成立之事實，應堪認定。
四、綜合聲請人之全部財產、收支狀況及債務總額等一切情狀，
    以評估其現況是否確實不能維持最基本生活條件，而有不能
    清償債務或不能清償之虞之情事，本院調查及判斷如下：
  ㈠聲請人之財產及收支狀況：
  ⒈觀諸聲請人提出之全國財產稅總歸戶財產查詢清單所示，聲
    請人名下有位於新北市三重區之房地各1筆（見調解卷第15
    頁）。
  ⒉聲請人主張其目前僅領取國民年金每月4,840元維生，另每月
    固受領女兒扶養費5,000元，惟該筆金額均用於扶養聲請人
    之母親（民國00年0月生）等語，業據其提出戶籍謄本、郵
    局存摺內頁明細附卷為憑（見本院卷第31、33至34、37至39
    頁），並經本院依職權調取聲請人之勞保局電子閘門網路資
    料查詢表核閱無訛（見本院卷第17至18頁），堪信為實。
  ㈡準此，聲請人現年已高齡70歲（41年9月生），無工作收入，
    僅領取國民年金每月4,840元維生，而其名下固有位於新北
    市三重區之房地各1筆，惟該房地之最低拍賣價格僅4,610,0
    00元（參本院民事執行處111年10月5日新北院賢110司執洪
    字第91237號通知函），顯然低於聲請人前揭債務，堪認其
    客觀上處於因欠缺清償能力而不足以清償債務之經濟狀態，
    應符合消債條例第3條所規定「債務人不能清償債務」之情
    形。
五、綜上所述，本件聲請人為一般消費者，未從事營業活動，所
    負無擔保或無優先權之本金及利息債務總額未逾12,000,000
    元，且有無法清償債務之情形，亦未經法院裁定開始清算程
    序或宣告破產，復查無消債條例第6條第3項、第8條或第46
    條 各款所定駁回更生聲請之事由存在。從而，聲請人本件
    更生之聲請，洵屬有據，應予准許，並命司法事務官進行本
    件更生程序，爰裁定如主文。
六、末聲請人於更生程序開始後，應提出足以為債權人會議可決
    或經法院認為公允之更生方案以供採擇，俾免更生程序進行
    至依消債條例第61條規定應行清算之程度，附此敘明。 
中　　華　　民　　國　　111 　年　　11　　月　　 8　　日
                  民事第二庭    法　官　楊雅萍
以上正本證明與原本無異。
本裁定不得抗告。
本裁定已於111年11月8日上午10時公告。
中　　華　　民　　國　　111 　年　　11　　月　　8 　　日
                                書記官　蘇  泠